最高法院民事裁定　　　　　　　　　　　　　　　　九十一年度台聲字第六三三號
　　聲　請　人　甲○○許明珠.
　　　　　　　　乙○○
　　　　　　　　丙○○
　　兼 右三 人
　　訴訴代理人　丁○○
右聲請人因與南投縣竹山鎮農會間請求同意建築房屋事件，對於中華民國九十年十二
月七日本院裁定（九十年度台抗字第六三二號、第六三三號、九十年度台再字第七六
號、九十年度台聲字第五六四號），聲請再審，本院裁定如左：
    主  文
聲請駁回。
聲請訴訟費用由聲請人負擔。
    理  由
本件聲請人雖以本院九十年度台抗字第六三二號、第六三三號、九十年度台再字第七
六號、九十年度台聲字第五六四號確定裁定，有民事訴訟法第四百九十六條第一項第
一款適用法規顯有錯誤之事由，對該確定裁定聲請再審。惟查(一)本院九十年度台抗字
第六三二號確定裁定，係以：聲請人與相對人間請求同意建築房屋事件，聲請人上訴
第三審所得受之利益數額僅為新台幣（下同）四十二萬零一百四十四元，未逾民事訴
訟法第四百六十六條第一項規定上訴三審利益數額一百萬元，為不得上訴第三審之事
件。第二審法院即台灣高等法院台中分院（下稱台中高分院）於九十年五月二十二日
，就該事件所為八十八年度再易字第一七號駁回聲請人再審之訴之裁定，依民事訴訟
法第四百八十四條規定，不得抗告。聲請人對該八十八年度再易字第一七號裁定提起
抗告，為不合法，因而將其抗告予以駁回，並無適用法規顯有錯誤之情事。(二)本院九
十年度台抗字第六三三號確定裁定，係以：本件聲請人對於本院八十五年度台上字第
六五九號判決，本於民事訴訟法第四百九十六條第一項第一款事由，向台中高分院提
起再審之訴，及對於本院八十七年度台上字第六三九號確定裁定，向台中高分院聲請
再審部分，依民事訴訟法四百九十九條規定，應專屬為裁判之本院管轄。台中高分院
依同法第二十八條第一項規定，裁定將之移送於本院，於法並無違背。聲請人對該台
中高分院移送管轄之裁定，提起抗告，為無理由，因而裁定駁回其抗告，亦無適用法
規顯有錯誤情事。(三)本院九十年度台再字第七六號確定裁定，係以：依民事訴訟法第
四百九十六條第一項規定提起民事再審之訴，應對於確定之終局判決為之。本件聲請
人對於本院八十五年度台上字第六五九號判決提起再審之訴，惟本院上開判決，主文
為「原判決關於命上訴人同意被上訴人建築房屋及該訴訟費用部分廢棄，發回台灣高
等法院台中分院。」，即屬尚未確定之判決，不得對之提起再審之訴。因認聲請人再
審之訴，為不合法，裁定予以駁回，自無適用法規顯有錯誤情事。(四)本院九十年度台
聲字第五六四號確定裁定，係以：聲請再審，應於三十日之不變期間內為之，又該期
間自裁定確定時起算，此觀民事訴訟法第五百零七條準用同法第五百條第一項及第二
項規定自明。本件聲請人對本院八十七年度台上字第六三九號裁定聲請再審，經查該
裁定係於民國八十七年四月十五日送達於聲請人丙○○、丁○○，同年四月十六日送
達於聲請人乙○○、許明珠（已由甲○○承受訴訟），有送達證書附卷可稽，自裁定
送達之翌日起，扣除在途期間六日（丙○○部分）、七日（許明珠、乙○○、丁○○
部分），分別算至八十七年五月二十一日（丙○○部分）、五月二十二日（丁○○部
分）、五月二十三日（許明珠、乙○○部分）止，即告屆滿，聲請人遲至八十八年九
月二十七日始對之聲請再審，顯已逾三十日之不變期間，自非合法，因而裁定駁回其
聲請，亦無適用法規顯有錯誤情事。聲請人主張本院前開確定裁定適用法規顯有錯誤
，求予廢棄，均非有理由。
據上論結，本件聲請為無理由，依民事訴訟法第九十五條、第七十八條，裁定如主文
。
中      華      民      國    九十一    年      十      月    三十一    日
                              最高法院民事第二庭
                                  審判長法官  曾  桂  香
                                        法官  劉  延  村
                                        法官  劉  福  聲
                                        法官  黃  秀  得
                                        法官  許  澍  林
      右正本證明與原本無異
                                              書  記  官
中      華      民      國    九十一    年     十一     月     十二     日
